臺灣新北地方法院板橋簡易庭小額民事判決
111年度板小字第2479號
原      告  旺旺友聯產物保險股份有限公司

法定代理人  劉自明  


訴訟代理人  蔡文桐  
被      告  劉琬真  


訴訟代理人  張暐群  
上列當事人間請求侵權行為損害賠償事件，本院於中華民國111
年8月8日言詞辯論終結，判決如下：
    主      文
被告應給付原告新臺幣叁萬叁仟肆佰伍拾叁元，及自民國一一一
年六月一日起至清償日止，按週年利率百分之五計算之利息。
原告其餘之訴駁回。
訴訟費用新臺幣壹仟元，其中新臺幣伍佰伍拾元由被告負擔，餘
由原告負擔。
本判決第一項得假執行。
    事實及理由
壹、程序部分：
    本件原告經合法通知，無正當理由未於言詞辯論期日到場，
    核無民事訴訟法第 386條所列各款情形，爰依被告之聲請，
    由其一造辯論而為判決。
貳、實體部分：
一、原告主張：被告於民國110年9月9日7時50分許，駕駛車牌號
    碼000-0000號自用小客車（下稱A車），行經新北市鶯歌區
    中山路329巷台北國寶社區停車場入口處時，因未注意車前
    狀況之過失，碰撞原告所承保訴外人邱筱芸所有並駕駛之車
    牌號碼000-0000號之自用小客車（下稱系爭車輛）而肇事（
    下稱系爭事故），致系爭車輛車體受損（下稱系爭損害），
    而生修復費用新臺幣（下同）計60,770元(工資11,400元、
    烤漆17,820元、零件31,550元），原告依侵權行為、保險代
    位之法律關係請求被告給付上揭修復費用等語。並聲明：被
    告應給付原告60,770元及自起訴狀繕本送達翌日起至清償日
    止，按週年利率5％計算之利息。
二、被告則以：被告並無過失等語。並聲明：原告之訴駁回。
三、得心證之理由：本件原告主張被告應負侵權行為損害賠償責
    任，為被告所否認，並以前揭情詞置辯，是本件應審究之事
    項厥為：㈠、被告是否應就系爭損害負損害賠償責任？㈡、損
    害賠償額為若干？茲就上開爭點析述如后：
㈠、被告是否應就系爭損害負損害賠償責任？
  ⒈按因故意或過失，不法侵害他人之權利者，負損害賠償責任
    ；汽車、機車或其他非依軌道行駛之動力車輛，在使用中加
    損害於他人者，駕駛人應賠償因此所生之損害，但於防止損
    害之發生，已盡相當之注意者，不在此限；為民法第184條
    第1項前段、第191條之2所明定。又按民法第191條之2規定
    ：汽車、機車或其他非依軌道行駛之動力車輛，在使用中加
    損害於他人者，駕駛人應賠償因此所生之損害。但於防止損
    害之發生，已盡相當之注意者，不在此限，係將主觀要件之
    舉證責任倒置，轉由加害人就其無故意、過失負舉證責任。
    是兩車均為行駛中非依軌道行駛之動力車輛，被害人請求損
    害賠償時，關於其受有損害，係由對方車輛於行進中所造成
    ，並兩者間有因果關係，仍應由其負舉證責任，僅無須證明
    對方有故意或過失而已（最高法院108年度台上字第2459號
    判決）。
　⒉原告主張被告駕駛A車於上揭時地因疏未注意車前狀況，不慎
    撞及系爭車輛而生系爭事故，造成原告受有系爭損害等事實
    ，業據原告提出系爭車輛行車執照、估價單、統一發票、理
    賠計算書等件為證（見本院卷第15至23頁），且有新北市政
    府警察局三峽分局110年6月10日函暨所附受理各類案件紀錄
    單、現場照片等件為憑（見本院卷第43至61頁），被告亦不
    爭執駕駛A車與系爭車輛碰撞而生系爭事故（見本院卷第103
    、104頁），堪認被告駕駛A車與系爭損害間有因果關係。被
    告雖辯稱依沒有過失云云，惟上開說明，依民法第191條之2
    舉證責任導致之規定，被告應就其系爭事故無過失乙節負舉
    證責任。查被告未提事證證明被告就系爭事故無過失，
　　參以卷附現場照片顯示被告所駕駛之A車左前方有明顯擦撞
    痕（見本院卷第48頁；第50、51頁），核與原告主張被告係
    未注意車前狀況而擦撞系爭車輛之事實相符，自應認被告就
    系爭事故之發生，主觀上具有過失，被告前揭所辯，要無足
    採。
　⒊從而，被告就系爭事故客觀上有因果關係，主觀上有過失，
    自應負侵權行為損害賠償責任。
㈡、損害賠償額為若干？
    次查，系爭車輛因系爭事故支出修復費用共計60,770元(工
    資11,400元、烤漆17,820元、零件31,550元）等情，有估價
    表及發票等件在卷可稽（見本院卷第17至第21頁）。然系爭
    車輛之修復既以新零件更換被毀損之舊零件，則原告以估價
    單所示之修復費用作為損害賠償之依據，自應將零件折舊部
    分予以扣除。依行政院所頒固定資產耐用年數表及固定資產
    折舊率之規定，系爭車輛之耐用年數為5年，依定率遞減法
    每年折舊1000分之369，另依營利事業所得稅查核準則第95
    條第6項規提列折舊採用定率遞減法者，以1年為計算單位，
    其使用期間未滿1年者，按實際使用之月數相當於全年之比
    例計算之，不滿1月者，以1月計」，系爭車輛於106年4月出
    廠，有行車執照可稽（見本院卷第15頁），迄本件車禍發生
    時即110年9月9日，已使用4年5月，則零件扣除折舊後之修
    復費用估定為4,233元（計算式如附表），加計工資11,400
    元、烤漆17,820元，必要之修復費用應為33,453元（計算式
    為：4,233元＋11,400元＋17,820元＝33,453元），是原告依侵
    權行為、保險代位之法律關係請求系爭車輛之必要修復費用
    為33,453元，核屬有據；至原告逾此範圍之請求，則屬無據
    。
四、末按給付無確定期限者，債務人於債權人得請求給付時，經
    其催告而未為給付，自受催告時起，負遲延責任。其經債權
    人起訴而送達訴狀，或依督促程序送達支付命令，或為其他
    相類之行為者，與催告有同一之效力；遲延之債務，以支付
    金錢為標的者，債權人得請求依法定利率計算之遲延利息；
    應付利息之債務，其利率未經約定，亦無法律可據者，週年
    利率為5％，民法第229條第2項、第233條第1項前段及第203
    條分別定有明文。本件起訴狀繕本於111年5月31日送達於被
    告之戶籍地，有本院送達證書可稽（見本院卷第35頁），原
    告自得請求被告給付自起訴狀繕本送達翌日即111年6月1日
    起至清償日止，按週年利率5％計算之利息。
五、綜上所述，原告依侵權行為及保險代位之法律關係，請求被
    告給付33,453元，及自起訴狀繕本送達翌日即111年6月1日
    起至清償日止，按法定利率即週年利率5％計算之利息，為有
    理由，應予准許；至原告逾此範圍之請求，為無理由，應予
    駁回。
六、本件原告勝訴部分，係就民事訴訟法第436條之8訴訟適用小
    額程序所為被告敗訴之判決，爰依同法第436條之20規定，
    職權宣告假執行。
七、訴訟費用負擔之依據：民事訴訟法第79條。本件訴訟費用額
    ，依後附計算書確定如主文所示金額。
中　　華　　民　　國　  111　 年　　8　　月　　19　　日
                  臺灣新北地方法院板橋簡易庭
                              法  官  吳孟竹
計   算   書
項        目        金   額（新臺幣）       備     註
第一審裁判費            1,000元             其中550元
合        計            1,000元             由被告負擔，
以上為正本係照原本作成。                    餘由原告負擔
                                            。
對於本件判決如有不服，應於收受送達後20日內向本院提出上訴
書狀，上訴於本院合議庭，並按他造當事人之人數附具繕本。當
事人之上訴，非以判決違背法令為理由不得為之，上訴狀應記載
上訴理由，表明下列各款事項：
（一）原判決所違背之法令及其具體內容。
（二）依訴訟資料可認為原判決有違背法令之具體事實。
如未於上訴後20日內補提合法上訴理由書，法院得逕以裁定駁回
上訴。
中　　華　　民　　國　  111　　年　　8　　月　　19　　日
                               書記官  李庭君
　　　　　　　　　　　　　　　 
附表
-----
折舊時間           金額
第1年折舊值        31,550×0.369=11,642
第1年折舊後價值    31,550-11,642=19,908
第2年折舊值        19,908×0.369=7,346
第2年折舊後價值    19,908-7,346=12,562
第3年折舊值        12,562×0.369=4,635
第3年折舊後價值    12,562-4,635=7,927
第4年折舊值        7,927×0.369=2,925
第4年折舊後價值    7,927-2,925=5,002
第5年折舊值        5,002×0.369×(5/12)=769
第5年折舊後價值    5,002-769=4,233